臺灣新北地方法院刑事判決　　　　　110年度審易字第1454號
公　訴　人　臺灣新北地方檢察署檢察官
被　　　告　曾志宏


上列被告因竊盜等案件，經檢察官提起公訴（110 年度偵字第00
000 號、第22831 號、第25486 號、第26273 號），本院判決如
下：
    主  文
曾志宏犯如附表所示之罪，各處如附表所示之刑及沒收。不得易
科罰金之有期徒刑部分應執行有期徒刑壹年。
其餘被訴竊盜部分公訴不受理。
    事  實
一、曾志宏意圖為自己不法之所有，基於竊盜犯意，分別為下列
    犯行：
  ㈠於民國110 年3 月22日0 時42分許，行經新北市○○區○○
    街0000000000000路000 巷00弄0 號前），見
    吳居全所有之車牌號碼0000-00 號（起訴書誤載為6890-W6
    號）自用小客車停放在該處無人看顧之際，持路旁之石頭砸
    破上開自用小客車車窗後（毀損部分未據告訴），以自備鑰
    匙竊取上開自用小客車後離去，並於同日6 時3 分許，將上
    開自用小客車棄置在新北市○○區○○路0 號對面空地（已
    發還）。嗣吳居全察覺遭竊，報警處理，而循線查悉上情。
  ㈡於110 年3 月24日1 時44分許，在新北市○○區○○街000
    ○0 號夾娃娃機店，持客觀上足以對人之生命身體安全構成
    威脅且具有危險性、可供兇器使用之一字起子，破壞店內林
    國城所有之兌幣機鎖頭，因無法破壞內鎖，遂先行離去，復
    於同日3 時33分許，接續前開竊盜犯意，持一字起子至上開
    娃娃機店內，破壞兌幣機鎖頭後，竊取林國城所有之兌幣機
    內現金約新臺幣（下同）3 萬5,000 元，得手後離去。嗣林
    國城察覺遭竊，報警處理，而循線查悉上情。
  ㈢於110 年4 月1 日1 時43分許，駕駛車牌號碼00-0000 號自
    用小客車，行經新北市○○區○○街0 巷00弄00號前，見崔
    文龍所有之卡其色雨衣置於路旁之機車上，徒手竊取上開雨
    衣，得手後離去。嗣崔文龍察覺遭竊，報警處理，而循線查
    悉上情。
  ㈣於110 年4 月1 日2 時45分許，駕駛懸掛車牌號碼0000-00
    號（所涉竊盜罪嫌，另為不受理判決，詳後述，原車牌號碼
    00-0000 號）自用小客車，前往新北市○○區○○路0 段00
    號夾娃娃機店，持客觀上足以對人之生命身體安全構成威脅
    且具有危險性、可供兇器使用之一字起子破壞店內翁和駿所
    有兌幣機鎖頭後，竊取兌幣機內現金約5 萬元及出幣機1 台
    ，得手後離去。嗣翁和駿察覺遭竊，報警處理，而循線查悉
    上情。
二、案經吳居全、林國城、崔文龍、翁和駿訴由新北市政府警察
    局樹林分局、永和分局、三峽分局報告臺灣新北地方檢察署
    檢察官偵查起訴。
    理  由
一、訊據被告曾志宏對於上揭犯行均坦承不諱，核與證人即告訴
    人吳居全、林國城、翁和駿於警詢中、證人即告訴代理人崔
    文仙於警詢中之證述大致相符，並有卷附贓物認領保管單2
    紙、監視錄影畫面翻拍照片23張、現場及查獲照片8 張（事
    實欄一、㈠）、MXN-6985號普通重型機車之車輛詳細資料報
    表1 紙、監視錄影畫面翻拍照片及現場照片27張（事實欄一
    、㈡）、6N-8233 號自用小客車之車輛詳細資料報表、監視
    錄影畫面翻拍照片4 張（事實欄一、㈢）、失車- 案件基本
    資料詳細畫面報表、監視錄影畫面翻拍照片11張（事實欄一
    、㈣）在卷可稽。被告之自白與事實相符，本件事證明確，
    被告犯行堪以認定，應依法論科。
二、論罪科刑：
  ㈠按刑法第321 條第1 項第3 款之攜帶兇器竊盜罪，係以行為
    人攜帶兇器竊盜為其加重條件，此所謂兇器，其種類並無限
    制，凡客觀上足對人之生命、身體安全構成威脅，具有危險
    性之兇器均屬之，祇須行竊時攜帶此種具有危險性之兇器為
    已足，並不以攜帶之初有行兇之意圖為必要，又該兇器不必
    原屬行竊者本人所有，亦不以自他處攜至行竊處所為必要，
    縱在行竊場所隨手拾取應用，其有使人受傷害之危險既無二
    致，自仍應屬上述「攜帶兇器」之範疇。查被告為事實欄一
    、㈡㈣所示竊盜犯行時，係持一字起子至現場，用以破壞兌
    幣機鎖頭行竊等節，為被告所不爭執，則上開一字起子雖未
    扣案，惟該物係金屬所製，質地堅硬，足供破壞兌幣機等器
    具，如持以攻擊他人，客觀上對人之生命、身體、安全足以
    構成威脅而具危險性，應屬兇器無訛。是核被告就事實欄一
    、㈠㈢所為，均係犯刑法第320 條第1 項之竊盜罪；事實欄
    一、㈡㈣所為，均係犯刑法第321 條第1 項第3 款之攜帶兇
    器竊盜罪。
  ㈡被告就事實欄一、㈡所示之加重竊盜犯行，時間緊接，地點
    相同，先後侵害同一被害人之財產法益，各行為之獨立性極
    為薄弱，依一般社會健全觀念，在時間差距上，難以強行分
    開，在刑法評價上，以視為數個舉動之接續施行，合為包括
    之一行為予以評價，較為合理，為接續犯，僅論以一罪。又
    被告所犯如附表各編號所示之罪間，犯意各別，行為互殊，
    應予分論併罰。
  ㈢查被告前因①施用毒品案件，經本院以97年度簡字第302 號
    判決判處有期徒刑4 月確定；②妨害自由案件，經本院以97
    年度簡字第1242號判決判處有期徒刑4 月確定；③搶奪等案
    件，經本院以97年度訴字第582 號判決判處有期徒刑5 月、
    3 月、8 月、1 年，上訴後，經臺灣高等法院以97年度上訴
    字第3854號判決駁回上訴而確定；④竊盜案件，經本院以97
    年度易字第1585號判決判處有期徒刑9 月，上訴後，經臺灣
    高等法院以97年度上易字第2527號判決駁回上訴而確定；⑤
    竊盜案件，經本院以97年度易字第2042號判決判處有期徒刑
    10月（共2 罪），上訴後，經臺灣高等法院以97年度上易字
    第2851號判決駁回上訴而確定；⑥竊盜案件，經臺灣桃園地
    方法院以97年度審易字第927 號判決判處有期徒刑9 月，上
    訴後，經臺灣高等法院以97年度上易字第2480號判決駁回上
    訴而確定；⑦竊盜案件，經本院以97年度易字第2664號判決
    判處有期徒刑9 月，上訴後，經臺灣高等法院以97年度上易
    字第3186號判決駁回上訴而確定；⑧施用毒品案件，經本院
    以97年度簡字第6784號判決判處有期徒刑5 月確定；⑨竊盜
    案件，經臺灣桃園地方法院以97年度審易字第2116號判決判
    處有期徒刑6 月（共2 罪）確定；⑩竊盜等案件，經臺灣桃
    園地方法院以98年度易字第150 號判決判處有期徒刑4 月（
    共3 罪）、5 月（共5 罪）、7 月（共4 罪）、9 月（共2
    罪）確定；⑪施用毒品案件，經本院以97年度簡字第9928號
    判決判處有期徒刑5 月確定。上述①至⑨及⑩中之7 罪，嗣
    經臺灣桃園地方法院102 年度聲字第1878號裁定應執行有期
    徒刑9 年10月確定（執行期間自97年6 月15日至107 年4 月
    14日，下稱甲執行刑）；上述⑩中之7 罪及⑪罪，則經臺灣
    桃園地方法院102 年度聲字第1879號裁定應執行有期徒刑4
    年確定（執行期間自107 年4 月15日至111 年4 月14日，下
    稱乙執行刑）。上開甲、乙執行刑接續執行，於108 年1 月
    3 日縮短刑期假釋出監併付保護管束等情，此有臺灣高等法
    院被告前案紀錄表1 份附卷可佐，是被告於108 年1 月3 日
    假釋出監之際，前開甲執行刑已於107 年4 月14日執行完畢
    ，是被告於有期徒刑執行完畢後，5 年內故意再犯本案有期
    徒刑以上之各罪，均為累犯，審酌司法院釋字第775 號解釋
    意旨，被告於前案執行完畢後，再犯本案，顯見先前刑之執
    行不足以發揮警告作用，堪認其對於刑罰之反應力薄弱，佐
    以其所犯本案之罪，加重最低本刑，亦無致個案過苛或不符
    罪刑相當原則，故皆應依刑法第47條第1 項規定，加重其刑
    ，起訴書漏論以累犯，容有未洽，併此指明。
  ㈣爰審酌被告正值青壯，不思以己力正當賺取財物，竟存不勞
    而獲之心態，竊取他人財物，危害社會治安，甚有不該，且
    前已有多次竊盜前科，有上開被告前案紀錄表1 份在卷可參
    ，素行不良；惟念及其於犯後終能坦承犯行，態度尚可，兼
    衡其犯罪之動機、目的、手段及各次竊取財物之價值，及被
    告自陳國中畢業之教育程度，從事裝潢業，月薪3 至5 萬元
    之家庭經濟狀況等一切情狀，分別量處如主文所示之刑，並
    就不得易科罰金之罪，定其應執行之刑及就得易科罰金之罪
    刑，諭知易科罰金之折算標準。
三、沒收部分：
  ㈠被告為事實欄一、㈡㈣竊盜犯行所使用之一字起子1 把雖未
    扣案，然為其所有並供犯罪所用之物，業據其供承在卷，爰
    依刑法第38條第2 項之規定，宣告沒收，並依同條第4 項之
    規定，於全部或一部不能沒收或不宜執行沒收時，追徵其價
    額。而被告為事實欄一、㈠竊盜犯行所使用之自備鑰匙1 把
    ，並未扣案，且無證據證明為被告所有之物，再者，此犯罪
    工具甚易取得，價值不高，又非違禁物或專科沒收之物，亦
    欠缺刑法上之重要性，爰依刑法第38條之2 第2 項規定不予
    宣告沒收。
  ㈡按犯罪所得，屬於犯罪行為人者，沒收之；前二項之沒收，
    於全部或一部不能沒收或不宜執行沒收時，追徵其價額，刑
    法第38條之1 第1 項前段、第3 項分別定有明文。查被告於
    事實欄一、㈡竊得之3 萬5,000 元；於事實欄一、㈣竊得之
    5 萬元、出幣機1 台，均為其犯罪所得，雖未經扣案，揆諸
    上揭規定，仍應予宣告沒收，並於全部或一部不能沒收或不
    宜執行沒收時，追徵其價額。
  ㈢被告於事實欄一、㈠竊得之車牌號碼0000-00 號自用小客車
    1 輛，雖屬本案被告犯罪所得，惟已發還予告訴人吳居全，
    有贓物認領保管單2 紙在卷可佐（見109 年度偵字第00000
    號卷第61、63頁），故不予宣告沒收。
  ㈣至被告於事實欄一、㈢竊得之雨衣1 件，固屬被告犯罪所得
    ，惟上開物品已遭被告丟棄乙節，業經被告供承明確，且上
    開物品，屬個人專屬物品，客觀價值非高，是如對上開物品
    宣告沒收或追徵，實欠缺刑法上之重要性，爰依刑法第38條
    之2 第2 項規定，不予宣告沒收或追徵。
四、公訴不受理
  ㈠公訴意旨另以：曾志宏意圖為自己不法之所有，基於竊盜之
    犯意，於110 年4 月1 日某時許，在臺北市中正區永福橋下
    ，見徐松良所有之車牌號碼0000-00 號自用小客車停放該處
    ，認有機可趁，以徒手竊取懸掛於上開自用小客車上車牌2
    面得手，改掛於其所有車牌號碼00-0000 號自用小客車上。
    嗣徐松良察覺遭竊，報警處理，而循線查悉上情。因認被告
    所為，係犯刑法第320 條第1 項之竊盜罪嫌云云。
  ㈡按同一案件繫屬於有管轄權之數法院者，由繫屬在先之法院
    審判之。但經共同之直接上級法院裁定，亦得由繫屬在後之
    法院審判，刑事訴訟法第8 條定有明文。而依刑事訴訟法第
    8 條之規定不得為審判者，應諭知不受理之判決，刑事訴訟
    法第303 條第7 款定有明文。又案件是否已經起訴，應以檢
    察官起訴繫屬之先後為準，同一案件繫屬於有管轄權之數法
    院，由繫屬在先或經裁定繫屬在後之法院審判，致不得為審
    判者，自應依本款諭知不受理之判決，避免一罪兩判（最高
    法院92年度台非字第163 號判決意旨參照）。
  ㈢經查：被告上開被訴竊盜犯行，前經臺灣臺北地方檢察署檢
    察官以110 年度偵字第15020 號、第18704 號、第18990 號
    向臺灣臺北地方法院提起公訴，並由臺灣臺北地方法院於11
    0 年8 月24日以110 年度審簡字第1162號判決判處被告有期
    徒刑3 月，尚未確定乙節，有該案起訴書、刑事判決書、臺
    灣高等法院被告前案紀錄表在卷可按。公訴人復就同一犯罪
    事實於110 年8 月16日提起公訴，並於110 年8 月30日繫屬
    於本院，則有臺灣新北地方檢察署110 年8 月30日新北檢錫
    博110 偵22826 字第1100077694號函上本院收狀戳章在卷可
    憑，揆諸前揭說明，此部分應為不受理之判決。
據上論斷，應依刑事訴訟法第299 條第1 項前段、第303 條第7
款，刑法第320 條第1 項、第321 條第1 項第3 款、第47條第1
項、第41條第1 項前段、第51條第5 款、第38條第2 項、第4 項
、第38條之1 第1 項前段、第3 項，刑法施行法第1 條之1 ，判
決如主文。
本案經檢察官謝奇孟提起公訴，檢察官盧祐涵到庭執行職務。
中    華    民    國   110    年    10    月    29    日
                  刑事第二十五庭  法  官  王綽光
　
上列正本證明與原本無異。
如不服本判決，應於判決送達後20日內敘明上訴理由，向本院提
出上訴狀 (應附繕本) ，上訴於臺灣高等法院。其未敘述上訴理
由者，應於上訴期間屆滿後20日內向本院補提理由書「切勿逕送
上級法院」。
                                  書記官  王嘉蓉
中    華    民    國   110    年    11    月    2     日
附錄本件論罪科刑法條全文：
中華民國刑法第320條
意圖為自己或第三人不法之所有，而竊取他人之動產者，為竊盜
罪，處5年以下有期徒刑、拘役或50萬元以下罰金。
意圖為自己或第三人不法之利益，而竊佔他人之不動產者，依前
項之規定處斷。
前二項之未遂犯罰之。
中華民國刑法第321條
犯前條第1項、第2項之罪而有下列情形之一者，處6月以上5年以
下有期徒刑，得併科50萬元以下罰金：
一、侵入住宅或有人居住之建築物、船艦或隱匿其內而犯之。
二、毀越門窗、牆垣或其他安全設備而犯之。
三、攜帶兇器而犯之。
四、結夥三人以上而犯之。
五、乘火災、水災或其他災害之際而犯之。
六、在車站、港埠、航空站或其他供水、陸、空公眾運輸之舟、
    車、航空機內而犯之。
前項之未遂犯罰之。
附表：
┌──┬──────┬─────────────────────┐
│編號│犯罪事實    │宣告刑                                    │
├──┼──────┼─────────────────────┤
│ 1  │如事實欄一、│曾志宏犯竊盜罪，累犯，處有期徒刑伍月，如易│
│    │㈠所示之事實│科罰金，以新臺幣壹仟元折算壹日。          │
├──┼──────┼─────────────────────┤
│ 2  │如事實欄一、│曾志宏犯攜帶兇器竊盜罪，累犯，處有期徒刑柒│
│    │㈡所示之事實│月。未扣案一字起子壹把及犯罪所得新臺幣參萬│
│    │            │伍仟元均沒收之，於全部或一部不能執行沒收或│
│    │            │不宜執行沒收時，追徵其價額。              │
│    │            │                                          │
├──┼──────┼─────────────────────┤
│ 3  │如事實欄一、│曾志宏犯竊盜罪，累犯，處拘役參拾日，如易科│
│    │㈢所示之事實│罰金，以新臺幣壹仟元折算壹日。            │
├──┼──────┼─────────────────────┤
│ 4  │如事實欄一、│曾志宏犯攜帶兇器竊盜罪，累犯，處有期徒刑柒│
│    │㈣所示之事實│月。未扣案一字起子壹把及犯罪所得新臺幣伍萬│
│    │            │元、出幣機壹台均沒收之，於全部或一部不能執│
│    │            │行沒收或不宜執行沒收時，追徵其價額。      │
│    │            │                                          │
└──┴──────┴─────────────────────┘